臺灣臺中地方法院刑事判決　　　　　　　　　　　　九十三年度易字第二一號
　　公　訴　人　臺灣臺中地方法院檢察署檢察官
　　被　　　告　乙○○
　　　　　　　　丁○○
右列被告等因竊盜等案件，經檢察官提起公訴（九十三年度偵字第五四三七號），本
院判決如左：
    主  文
乙○○共同竊盜未遂，累犯，處拘役伍拾伍日，如易科罰金，以佰元折算壹日。
丁○○共同竊盜未遂，處拘役伍拾日，如易科罰金，以佰元折算壹日。
    犯罪事實
一、乙○○曾犯麻醉藥品管理條例、竊盜、妨害自由等罪，並於民國（下同）九十一
    年間因竊盜案件，經本院沙鹿簡易庭以九十一年度沙簡字第二三三號刑事判決判
    處有期徒刑六月確定，於九十二年二月二十八日執行完畢。丁○○則曾犯違反麻
    醉藥品管理條例、毒品危害防制條例、動產擔保交易法等罪（不構成累犯）。二
    人均不知悔改。
二、福元百貨股份有限公司（下簡稱福元百貨）因積欠營業稅，經財政部臺灣省中區
    國稅局臺中縣分局等單位移送法務部行政執行署臺中行政執行處執行，經該處以
    九十年度營稅執專字第七○九六五號營業稅法案件，於九十三年三月一日十時許
    ，查封福元百貨所有之臺中縣清水鎮○○路五五一之一號二樓內之物品（一樓為
    福元百貨賣場，二樓出租予三友保齡球館），並由行政執行處執行人員將查封公
    告張貼於查封物品上及門口，併載明所查封之物品為館內所有設備後，將前開動
    產即查封物留置現場，交由中區國稅局臺中縣分局及臺中縣稅捐稽徵處保管，並
    由臺中縣稅捐稽徵處僱請保全公司人員丙○○負責看管。丁○○、乙○○竟共同
    基於損壞查封標示及意圖為自己不法所有之犯意聯絡，於九十三年三月八日上午
    十一時三十分許，由丁○○駕駛其妻陳王滿所有，由丁○○使用之ＮＧ─○八九
    八號自用小客車搭載乙○○至三友保齡館，將放置在福元百貨門口之木板上黏貼
    之查封公告撕破損壞，並將木板撥開後，丁○○與乙○○旋即進入，共同以在現
    場拾得之棉質手套，著手竊取館內之三菱牌壓縮機（價值不詳），惟因體積太大
    無法以丁○○所有之自用小客車裝載，二人即上至二樓機房內，著手竊取變壓器
    鐵片（共四百片，價值不詳）。尚未搬運至車上之際，為保全員候明地發現福元
    百貨門前停有ＮＧ─○八九八號自用小客車，行跡可疑，於同日中午十二時報警
    處理。經警據報趕至現場，當場查獲丁○○，並扣得手套一只，乙○○則乘隙逃
    逸。二人因而並未得逞。嗣至九十三年四月二日，因法務部行政執行署臺中行政
    執行處查明三友保齡球館內之動產係屬該保齡球館負責人王榮華所有，乃將上述
    動產啟封返還王榮華。
二、案經臺中縣警察局清水分局報請臺灣臺中地方法院檢察署檢察官偵查起訴。
    理  由
一、訊據被告乙○○對於其在九十三年三月八日，搭乘被告丁○○駕駛之自用小客車
    至三友保齡球館一節坦承不諱，惟矢口否認有何竊盜及損壞查封標示之犯行，辯
    稱：丁○○於當天上午九時許至伊家，要求伊幫忙搬東西，伊應允後，丁○○即
    載伊至三友保齡球館，到達時約上午十時三十分許，丁○○要伊隨其進入，伊看
    到館外貼有封條，即告知丁○○稱：「那是法院查封的，我有前科，我不要跟你
    進去」，遂由丁○○獨自進入，伊嗣後即打手機給計程車行叫計程車返回住處云
    云。被告丁○○則對於伊在前述時地，駕車搭載乙○○至福元百貨門口，動手撥
    開三友保齡球館門口之木板，進入該處，著手物色放置在館內之變壓器鐵片等情
    坦承不諱，惟矢口否認有拿取壓縮機及損壞公務員所施查封標示之故意，辯稱：
    伊當天喝酒，迷迷糊糊，沒有看到封條，為何進入該處也想不起來，伊至現場時
    ，壓縮機及變壓器鐵片即已放在一樓，該處有個樓梯往上，伊就上去，撿起地上
    之鐵片，握在手中，再走約十步左右，看到一堆鐵片，伊彎下腰去撿，警察即抓
    住伊之手，該等物品體積甚大，就算二個人合力也抬不動，不可能放在伊之車上
    ，伊並非故意要偷竊云云。惟查：
（一）福元百貨股份有限公司因積欠營業稅案件，經法務部行政執行署臺中行政執行
      處執行人員於九十三年三月一日十時許，在臺中縣清水鎮○○路五五一之一號
      三友保齡球館，查封館內之物品，並將查封公告張貼於查封物品上及三友保齡
      球館門口，併載明所查封之物品為館內所有設備後，將前開動產即查封物留置
      現場，並由臺中縣稅捐稽徵處僱請保全公司人員負責看管等情，有法務部行政
      執行署臺中行政執行處九十三年三月一日查封筆錄影本一件、九十三年六月八
      日中執戊九十年稅專字第０００七０九六五號回函等附卷可稽。
（二）三友保齡球館門口、二樓及被查封物品上，均貼有行政執行處封條，而被查封
      之壓縮機一臺原置於該處二樓之三友保齡球館內，九十三年三月八日當天被放
      在一樓門口，以及如何發現有人侵入行竊，隨即打電話報案等情，業據證人即
      負責看管該等查封物品之保全員候明地於偵查中結證甚詳（偵查卷第五五、五
      六頁）。又證人即臺中縣清水分局三田派出所警員甲○○於偵查中業已證稱：
      門口之封條貼在大門玻璃門上，另外還有木板上寫經法院查封，封條有被撕破
      並掉下：：據報趕至現場時，發現壓縮機被放在大門裡面，變壓器鐵片放在二
      樓最裡面變壓器機房高階梯上，而地上之壓縮機水漬係濕的，查獲時被告丁○
      ○在搬鐵片，我們到現場時看到二人，另一人逃逸，丁○○供稱是與乙○○一
      起偷等語（偵查卷第六八、六九頁），於審判時復明確在庭證稱：「受僱於執
      行署的壹個保全人員於九十三年三月八日當天打電話來，說有一臺可疑車輛在
  現場外面，可能有人偷東西：：：因為距離我們派出所很近，我約三分鐘後就
      到了：：：當時我看到被告丁○○，丁○○在二樓搬壓縮機（應為變壓器鐵片
      之誤），我從三友保齡球館西方又看到一個人影：：：我問丁○○在做什麼，
      他說沒有在做什麼，我說你這是竊盜行為，依法我要逮捕你。然後我在現場繼
      續搜查，請同仁把丁○○帶回所內。另外那個人是從二樓往一樓移動，不知道
      是男的或是女的，是用跑的：：：我當場把被告丁○○控制住，我的同仁有去
      追，但是追到一半，因為沒有帶手電筒就沒有再追。我的同仁也沒有看清楚那
      個人：：：但我聽到逃跑的腳步聲音，聲音是小跑步，往樓下跑，是在樓梯上
      的聲音，因為現場是鐵皮屋，樓梯也是鐵製的，跑步聲音很大聲：：：保齡球
      館是在二樓，該處樓梯可以通往一樓福元賣場，該處已經沒有在營業了。」等
      語，足見竊盜行為人的確有二人無疑。
（三）被告丁○○於警詢時明確供稱：「我和乙○○一同進入，約上午十一時三十分
      許進入：：：我駕駛ＮＧ─○八九八號自用小客車載乙○○一同前往：：：是
      乙○○將保齡球館大門封住之木板移開，由乙○○先進入，我才隨他一同進入
      ：：：警方到場時，我正搬取變壓器拆下之鐵片：：：還沒搬上車時為警方當
      場查獲：：：。（問：警方在現場查扣之冷氣空調壓縮機貼有行政執行署封條
      置於大門你所駕駛ＮＧ─○八九八自用小客車旁是何人拆下？何人搬取的？）
      可能是乙○○搬的，一進入該球館內時，乙○○要我將該壓縮機搬至車上，我
      說我的車子無法裝下，乙○○就叫我到二樓機房搬變壓器鐵片，警方到場時將
      我逮捕。：：：（問：你竊得壓縮機及變壓器鐵片有何用途？）我不知道，是
      乙○○叫我搬的。」等語，復於內勤檢察官訊問時供稱：「是我朋友乙○○叫
      我幫他載鐵片，我不要，我說我是轎車不可能載，之後我朋友說另有一個東西
      放在一個會旋轉椅子的地方，東西還沒有放在我車上，我才摸到東西，警察即
      來查獲。」等語（九十三年三月八日訊問筆錄，偵查卷第四○頁），均足見共
      同行竊之另一人即為被告乙○○甚明。至於被告丁○○於九十三年四月十九日
      偵訊時雖改稱：當時伊載乙○○要到清水街上，只有伊一個人進入福元百貨云
      云，於本院審判時又改稱：當天伊至乙○○住處找他喝酒，伊要找乙○○幫忙
      搬椅子，因伊之友人「大姐」在大甲外埔派出所旁買法拍屋，她的沙發不要了
      ，伊要找人幫忙搬，到了福元百貨，乙○○只有走到門檻邊，他沒有進去就離
      開了云云（本院九十四年二月二十三日、九十四年三月七日審判筆錄），然按
      當事人於案發之初之供述，較少權衡利害得失或受他人之干預，較之事後翻異
      之詞為可信，即所謂案重初供，故除非可證明其更異之詞與事實相符或其初供
      係虛偽者外，自不得任意捨棄初供於不採，最高法院八十三年度臺上字第三二
      四三號判決意旨可資參照。查外埔派出所之地址在臺中縣外埔鄉○○路三五○
      號，與本件案發地臺中縣清水鎮○○路五五一之一號距離甚遠，被告丁○○若
      欲至大甲鎮外埔派出所旁搬取「大姐」不要之沙發，為何竟改至清水鎮福元百
      貨竊取他人所有之鐵片？所供甚為違背常情，顯以被告丁○○於警詢及內勤檢
      察官訊問時所述較為可信，依刑事訴訟法第一百五十九條之二之規定，本院自
      得採取其先前較為可信之供述，作為證據。被告乙○○所辯，無非卸責之語，
      而被告丁○○事後翻異前供，顯係迴護同案被告乙○○之詞，均不足採信。
（四）證人戊○○固在庭證稱：大約九十三年四、五月間，乙○○告訴我說他並沒有
      叫丁○○去搬東西，他說他被丁○○誣賴，但是沒說為何誣賴他云云（本院九
      十四年二月二十三日審判筆錄），惟該事既為被告乙○○所告知，而非證人戊
      ○○所親自見聞，核屬傳聞證據，自不足以作為對被告乙○○有利之認定。
（五）再查被告丁○○於警詢時及內勤檢察官訊問時所述內容，均相當具有條理，無
      胡言亂語或答非所問情形，縱認被告丁○○當時曾飲酒，亦未到達心神喪失或
      精神耗弱之程度，被告丁○○辯稱當時酒醉迷迷糊糊，不知為何進入三友保齡
      球館云云，顯係卸責之語，不足採信。另「三友保齡球館」之入口處及各項查
      封物品上，包括被搬至一樓之變壓器，均明顯貼有以白色紙製作、蓋有紅色大
      印之查封公告，面積為Ａ四大小，甚為明顯，有現場照片十八幀在卷可考，況
      被告乙○○於偵查、審理中亦供稱：有看到查封公告等語，被告丁○○辯稱未
      看到公告云云，亦與常理不符，不足採信。
（六）此外並有搜索扣押筆錄、扣押物品目錄表、法務部行政執行署臺中行政執行處
      封條影本、福元百貨將房屋出租予三友保齡球館之租賃契約書影本、福元百貨
      營利事業暨扣繳單位資料查詢表影本、福元百貨公司股東名簿影本、保全人員
      候明地出具之代保管物認領保管單一紙、被告丁○○之妻陳王滿所有之ＮＧ─
      ○八九八號自用小客車行車執照影本、臺中縣警察局清水分局現場勘驗報告表
      等在卷可參，及扣案之手套一只可證，事證明確，被告乙○○、丁○○二人之
      犯行均堪認定。
二、核被告乙○○、丁○○所為，均係犯刑法第一百三十九條前段之損壞查封標示罪
    及同法第三百二十條第三項、第一項之竊盜未遂罪。被告乙○○、丁○○二人之
    間，就前揭犯行，有犯意聯絡及行為分擔，均為共同正犯。又被告二人所犯上開
    二罪之間，有方法結果之牽連關係，為牽連犯，應依刑法第五十五條後段之規定
    從一重之竊盜未遂罪處斷。被告二人已著手於犯罪行為之實行而不遂，為未遂犯
    ，爰依刑法第二十六條前段之規定，減輕其刑。該批查封之物品雖於事後查明為
    三友保齡球館負責人王榮華所有，從而於九十三年四月二日啟封返還王榮華，惟
    被告二人之行為時間既仍在查封期間內，且無論為福元百貨所有或王榮華所有，
    均為他人之物，核與被告二人犯罪之成立無影響，併此敘明。次查被告乙○○曾
    因竊盜案件，經本院沙鹿簡易庭以九十一年度沙簡字第二三三號刑事判決判處有
    期徒刑六月確定，於九十二年二月二十八日執行完畢，有臺灣臺中地方法院檢察
    署刑案資料查註紀錄表、臺灣高等法院被告全國前案紀錄表在卷可稽，其於執行
    完畢後五年內再犯本件有期徒刑以上之罪，為累犯，應依刑法第四十七條之規定
    加重其刑，並依刑法第七十一條第一項，與前述未遂犯之規定，先加而後減其刑
    。爰審酌被告二人之品行、犯罪之動機、目的、手段、所生之危害及犯罪後之態
    度等一切情狀，分別量處如主文所示之刑，並諭知易科罰金之折算標準。扣案之
    手套一個，係被告丁○○在現場拾得，非被告二人所有，業據被告丁○○供明在
    卷，不予沒收。
據上論斷，應依刑事訴訟法第二百九十九條第一項前段，刑法第二十八條、第一百三
十九條、第三百二十條第三項、第一項、第五十五條、第四十七條、第二十六條前段
、第四十一條第一項前段，罰金罰鍰提高標準條例第一條前段、第二條，判決如主文
。
中      華      民      國      九十四      年    三    月    二十五    日
                              臺灣臺中地方法院刑事第六庭
                                  審判長法  官  簡源希
                                        法  官  戴博誠
                                        法  官  林念祖
右正本證明與原本無異。
如不服本判決，應於送達後十日內向本院提出上訴狀（須附繕本），上訴於臺灣高等
法院臺中分院。
                                        書記官
中      華      民      國      九十四      年    三    月    二十五    日
附錄論罪科刑法條
刑法第一百三十九條：
損壞、除去或污穢公務員所施之封印或查封之標示，或為違背其效力之行為者，處一
年以下有期徒刑、拘役或三百元以下罰金。
刑法第三百二十條：
意圖為自己或第三人不法之所有，而竊取他人之動產者，為竊盜罪，處五年以下有期
徒刑、拘役或五百元以下罰金。
意圖為自己或第三人不法之利益，而竊佔他人之不動產者，依前項之規定處斷。
前二項之未遂犯罰之。
